【裁判字號】    97,易,1602
【裁判日期】    971022
【裁判案由】    詐欺
【裁判全文】
臺灣士林地方法院刑事判決              97年度易字第1602號
公  訴  人  臺灣士林地方法院檢察署檢察官
被      告  丙○○
上列被告因詐欺案件，經檢察官提起公訴（97年度偵字第4802號
），被告於準備程序中就被訴事實為有罪之陳述，經告知被告簡
式審判程序之旨，並聽取當事人之意見後，本院合議庭裁定由受
命法官獨任進行簡式審判程序，判決如下：
    主  文
丙○○共同意圖為自己不法之所有，以詐術使人將本人之物交付
，處有期徒刑肆月，如易科罰金，以新臺幣壹仟元折算壹日，扣
案之印鑑壹枚及陽信商業銀行長安分行存摺壹本均沒收；又共同
意圖為自己不法之所有，以詐術使人將本人之物交付，處有期徒
刑肆月，如易科罰金，以新臺幣壹仟元折算壹日，扣案之印鑑壹
枚及永豐商業銀行建成分行存摺壹本均沒收。應執行有期徒刑陸
月，如易科罰金，以新臺幣壹仟元折算壹日，扣案之印鑑壹枚及
陽信商業銀行長安分行、永豐商業銀行建成分行之存摺各壹本均
沒收。
    事  實
一、丙○○與真實姓名年籍不詳自稱「麥克」之詐騙集團成員成
    年男子，基於意圖為自己不法之所有之犯意聯絡，約定分擔
    行為由丙○○先至金融機構開立帳戶後提供予「麥克」及其
    餘不詳詐騙集團成員，由該等成員負責對他人進行詐騙，如
    有詐騙所得匯入丙○○之帳戶內，即由丙○○領出交予「麥
    克」朋分，丙○○即於民國97年3 月12日，分別前往陽信商
    業銀行（下稱陽信銀行）長安分行、永豐商業銀行（下稱永
    豐銀行）建成分行各開立帳號000000000000000 號、000000
    00000000號之帳戶後，將該等帳戶帳號提供予「麥克」轉交
    其餘不詳詐騙集團成員，該等不詳成員即先於97年3 月13日
    上午10時30分許，以電話向乙○○詐稱係健保局李小姐，有
    名自稱郭文忠之男子拿乙○○之身分證及委託書申請補發健
    保卡，已聯絡警方處理，嗣再冒充警方向乙○○騙稱其涉及
    寶源公司違法洗錢集團案件，要求查戶頭資金云云，又於同
    月17日上午9 時30分許冒充檢察官聯絡乙○○訛稱其如不到
    案將會被抓，要求其將資金移轉至檢警設立之帳戶以供偵查
    云云，致乙○○因而陷於錯誤，於同月17日下午1 時許匯款
    新臺幣（下同）195 萬元至丙○○上揭陽信銀行長安分行之
    帳戶內，而詐騙得逞；又於97年3 月17日上午10時許，以電
    話向甲○詐稱係臺北刑警大隊防詐騙中心人員，有被害人受
    騙將7 、8 百萬元匯入甲○所開設之帳戶內，警方已查獲乙
    名嫌犯，要求甲○確認存摺、帳號並將200 萬元匯入檢警所
    設之公正帳號內，作為確保甲○非詐騙集團成員之保證金云
    云，致甲○陷於錯誤，因而匯款200 萬元至丙○○上揭永豐
    銀行建成分行之帳戶內，嗣該不詳詐騙集團成員又接續於同
    日中午12時許以電話聯絡甲○，要求其再次匯款621,000 元
    至另一公正帳號內，同樣作為確保甲○非詐騙集團成員之保
    證金云云，致甲○陷於錯誤，依言匯款621,000 元至許家福
    （經檢察官另行偵辦）設於彰化銀行鹿港分行之帳戶內，而
    詐騙得逞。嗣丙○○接獲「麥克」通知有上開款項匯入情事
    後，旋於97年3 月17日分別前往陽信銀行長安分行、永豐銀
    行建成分行，將上開195 萬元、200 萬元全數領出後交予「
    麥克」處理。嗣經甲○及乙○○發覺有異報警處理，經警循
    線查獲丙○○，並扣得其所有供上開犯罪使用之印鑑1 枚、
    陽信銀行長安分行及永豐銀行建成分行之帳戶存摺各1 本，
    而悉上情。
二、案經臺北市政府警察局大同分局報告臺灣士林地方法院檢察
    署檢察官偵查起訴。
    理  由
一、按除被告所犯為死刑、無期徒刑、最輕本刑為3 年以上有期
    徒刑之罪或高等法院管轄第一審案件者外，於第一次審判期
    日前之準備程序進行中，被告先就被訴事實為有罪之陳述時
    ，審判長得告知被告簡式審判程序之旨，並聽取當事人、代
    理人、辯護人及輔佐人之意見後，裁定進行簡式審判程序，
    刑事訴訟法第273 條之1 第1 項定有明文。經核本件被告丙
    ○○所犯係死刑、無期徒刑、最輕本刑為3 年以上有期徒刑
    以外之罪，其於準備程序中就被訴事實為有罪之陳述，經法
    官告知簡式審判程序之旨，並聽取公訴人及被告之意見後，
    本院爰依首揭規定，合議裁定由受命法官獨任進行簡式審判
    程序，合先敘明。
二、上揭事實，業據被告於本院審理中坦承不諱，核與證人乙○
    ○及甲○於警詢中之陳述相符，並有被告之上開陽信銀行長
    安分行、永豐銀行建成分行帳戶開戶資料各1 紙、乙○○及
    甲○之匯款回條及匯款申請書共3 紙在卷可稽，復有扣案之
    印鑑1 枚及存摺2 本可佐，足徵被告自白與事實相符，事證
    明確，其犯行堪予認定，應依法論科。
三、核被告所為，係犯刑法第339 條第1 項詐欺取財罪。其與「
    麥克」及其餘不詳詐騙集團成員間就上開犯行有犯意聯絡及
    行為分擔，皆為共同正犯。其2 度詐騙甲○分別匯款至被告
    及許家福之帳戶之行為，係在密切接近之時、地實施，侵害
    同一社會法益，各行為之獨立性極為薄弱，在刑法評價上，
    以視為數個舉動之接續施行，合為包括之一行為予以評價，
    較為合理，應屬接續犯，而為包括之一罪。至其分別詐騙乙
    ○○及甲○之2 次犯行間，犯意各別，行為互殊，應分論併
    罰。爰審酌被告為圖私利，與共犯共同詐騙2 名被害人，詐
    騙所得非微，且未賠償被害人，惟念其並無前科，素行尚佳
    ，犯後尚知坦認犯行等一切情狀，分別量處如主文所示之刑
    ，另各諭知易科罰金之折算標準，並定其應執行刑暨易科罰
    金之折算標準，以資懲儆。扣案之印鑑1 枚及存摺2 本，均
    為被告所有分別供犯上開2 罪所用之物，據其供明在卷，爰
    就其所犯上開2 罪下，依刑法第38條第1 項第2 款均宣告沒
    收。
據上論斷，應依刑事訴訟法第273 條之1 第1 項、第299 條第1
項前段，刑法第28條、第339 條第1 項、第41條第1 項前段、第
38條第1 項第2 款、第51條第5 款，刑法施行法第1 條之1 第1
項、第2項前段，判決如主文。
本案經檢察官蔡元仕到庭執行職務。
中    華    民    國    97    年    10    月    22    日
                  刑事第四庭  法  官   黃珮茹
以上正本證明與原本無異。
如不服本判決，應於收受送達後10日內向本院提出上訴書狀，其
未敘述上訴理由者，應於上訴期間屆滿後20日內向本院補提理由
書狀（均須按他造當事人之人數附繕本）。
                              書記官  張馨尹
中    華    民    國    97    年    10    月    22    日
附錄論罪法條：
中華民國刑法第339條
（普通詐欺罪）
意圖為自己或第三人不法之所有，以詐術使人將本人或第三人之
物交付者，處5 年以下有期徒刑、拘役或科或併科1 千元以下罰
金。
以前項方法得財產上不法之利益或使第三人得之者，亦同。
前二項之未遂犯罰之。


司法院資訊處製作；財團法人民間司法改革基金會備份。
